【裁判字號】    99,交易,95
【裁判日期】    991111
【裁判案由】    過失傷害
【裁判全文】
臺灣花蓮地方法院刑事判決              99年度交易字第95號
公  訴  人  臺灣花蓮地方法院檢察署檢察官
被      告  乙○○
上列被告因過失傷害案件，經檢察官提起公訴（99年度偵字第17
87號），被告於準備程序中為有罪之陳述，本院裁定進行簡式審
判程序，判決如下：
    主  文
乙○○犯過失傷害罪，處有期徒刑貳月，如易科罰金，以新臺幣
壹仟元折算壹日。
    事  實
一、乙○○於民國99年2月16日凌晨0時15分許，駕駛車牌號碼38
    55 -QJ號自用小客車，沿花蓮縣新城鄉（下同）嘉里路由南
    往北行駛，行經同路與嘉里二路之交岔路口（即省路台9線1
    98.6公里處）時，理應注意汽車行駛至交岔路口，左轉彎時
    ，應距交岔路口30公尺前顯示方向燈或手勢，換入內側車道
    或左轉車道，行至交岔路口中心處左轉，並不得占用來車道
    搶先左轉；轉彎車應讓直行車先行。又汽車迴車時，應暫停
    並顯示左轉燈光或手勢，看清無來往車輛，並注意行人通過
    ，始得迴轉。依當時天候雨、夜間有照明、柏油路面濕潤、
    無缺陷、亦無障礙物、視距良好，並無不能注意之情事，竟
    疏於注意，在行駛至前開路口時，未依規定變換至內側車道
    再行迴轉，並注意左後方來車禮讓直行車先行，反將車輛先
    行駛至嘉里路36號前路旁停等後，直接左轉橫越北上車道，
    準備迴轉行駛南下車道。適有甲○○騎乘車牌號碼IBM- 733
    號重型機車，同向沿嘉里路由南往北行經駛至上開路口。因
    乙○○之上開過失，使甲○○所騎乘之機車不及閃避，機車
    車頭直接撞擊由路旁直接左轉駛出之乙○○所駕駛之自用小
    客車左側車身，致甲○○於強力撞擊小客車後摔落，致受有
    恥骨聯合分離、右側睪丸挫傷併陰囊血腫等傷害。乙○○於
    肇事後，在警員前往現場處理時，在其上開犯行未為任何有
    偵查犯罪職權之公務員知悉前，即當場向到場處理之警員自
    首，承認其為肇事人，並進而接受本件裁判。
二、案經甲○○訴由花蓮縣警察局新城分局報告臺灣花蓮地方法
    院檢察署檢察官偵查起訴。
    理  由
一、上開犯罪事實，業據被告乙○○於本院審理時坦承不諱，核
    與證人即告訴人甲○○於警詢、偵查中及本院審理時所證述
    之情節大致相符。此外，復有道路交通事故現場圖、道路交
    通事故調查報告表、財團法人佛教慈濟綜合醫院診斷證明書
    、照片22張在卷可稽。按汽車行駛至交岔路口，左轉彎時，
    應距交岔路口30公尺前顯示方向燈或手勢，換入內側車道或
    左轉車道，行至交岔路口中心處左轉，並不得占用來車道搶
    先左轉；轉彎車應讓直行車先行。又汽車迴車時，應暫停並
    顯示左轉燈光或手勢，看清無來往車輛，並注意行人通過，
    始得迴轉，道路交通安全規則第102條第1項第5款、第7款、
    第106條第1項第5 款分別定有明文，被告本應注意上開規定
    ，而依當時天候雨、夜間有照明、柏油路面濕潤、無缺陷、
    亦無障礙物、視距良好，並無不能注意之情事，竟疏於注意
    ，冒然直接自北上車道路旁直接左轉橫越北上車道準備迴轉
    行駛南下車道，其有過失至為明確。又告訴人確實因本件車
    禍受有恥骨聯合分離、右側睪丸挫傷併陰囊血腫等傷害，並
    於送醫後行陰囊探察手術，並行恥骨聯合開放性復位及骨內
    鋼板螺絲固定手術等情，亦有前揭財團法人佛教慈濟綜合醫
    院診斷證明書在卷足憑。是以，被告上揭過失行為肇致本件
    車禍，與告訴人所受傷害間，具有相當因果關係，已足認定
    。本案事證明確，被告之自白核與事實相符，堪以認定，應
    依法論科。
二、核被告所為，係犯刑法第284條第1項前段之過失傷害罪。查
    被告於警員前往現場處理時，在其上開犯行未為任何有偵查
    犯罪職權之公務員知悉前，即當場向到場處理之警員自首，
    承認其為肇事人，並進而接受本件裁判，有花蓮縣警察局交
    通事故肇事人自首情形紀錄表附卷可參，爰依刑法第62條之
    規定，減輕其刑。爰審酌被告並無前科紀錄，素行尚佳，本
    案在交岔路口違規迴轉，過失之情節、犯行肇致告訴人受傷
    程度均屬非輕，及犯罪後尚能坦承犯行，惟迄仍未與告訴人
    達成和解賠償損害等一切情狀，量處如主文所示之刑，並諭
    知易科罰金之折算標準。
據上論斷，應依刑事訴訟法第273條之1第1項、第299條第1 項前
段，刑法第284條第1項前段、第62條前段、第41條第1 項前段，
刑法施行法第1條之1，判決如主文。
本案經檢察官陳玫琪到庭執行職務。
中    華    民    國    99    年    11    月    11    日
                  刑事第一庭    法  官  林恒祺
以上正本證明與原本無異。
如不服本判決應於收受送達後10日內向本院提出上訴書狀，並應
敘述具體理由。其未敘述上訴理由者，應於上訴期間屆滿後20日
內向本院補提理由書(均須按他造當事人之人數附繕本)「切勿逕
送上級法院」。告訴人或被害人如對於本判決不服者，應具備理
由請求檢察官上訴，其上訴期間之計算係以檢察官收受判決正本
之日期為準。
中    華    民    國    99    年    11    月    12    日
                                書記官
附錄本案論罪科刑法條：
中華民國刑法第284條
因過失傷害人者，處6月以下有期徒刑、拘役或5百元以下罰金，
致重傷者，處1年以下有期徒刑、拘役或5百元以下罰金。
從事業務之人，因業務上之過失傷害人者，處1 年以下有期徒刑
、拘役或1千元以下罰金，致重傷者，處3年以下有期徒刑、拘役
或2千元以下罰金。

司法院資訊處製作；財團法人民間司法改革基金會備份。
